【裁判字號】    90,訴,161
【裁判日期】    900402
【裁判案由】    偽造文書等
【裁判全文】
臺灣臺北地方法院刑事判決                            九十年度訴字第一六一號
    公  訴  人  臺灣臺北地方法院檢察署檢察官
    被      告  乙○○
    選任辯護人  黃璧川律師
右列被告因偽造文書等案件，經檢察官提起公訴（八十九年度偵字第一六九○九號）
，本院判決如左：
    主  文
乙○○行使偽造私文書，足以生損害於他人，處有期徒刑參月，如易科罰金，以參佰
元折算壹日。扣案之偽造之中國信託商業銀行發行之ＶＩＳＡ信用卡（卡號：000
0000000000000）及美國銀行發行之ＮＵ  ＳＫＩＮ  ＶＩＳＡ信用卡
（卡號：0000000000000000）共貳張及簽帳單（編號000000
00）上偽造之「張隆安」之署押壹枚均沒收。
    事  實
一、乙○○於民國八十九年八月間（起訴書誤載為六月間），經由電腦網站，向年籍
    不詳之陳姓男子，以新台幣（下同）二萬元代價，購買偽造之信用卡二張，嗣該
    名男子在台北市○○○路台汽客運西站交付乙○○偽造之中國信託商業銀行發行
    之ＶＩＳＡ信用卡（卡號：0000000000000000）及美國銀行發
    行之ＮＵ  ＳＫＩＮ  ＶＩＳＡ信用卡（卡號：00000000000000
    00）（起訴書誤載為卡號：四九六五、0000000000000000）
    二張，其上記載之持卡人均為「張隆安」。乙○○於八十九年八月二十日晚間九
    時二十分許，基於意圖為自己不法所有，至台北市○○區○○路十二號曼哈頓百
    貨有限公司三樓，持上開偽造之中國信託商業銀行ＶＩＳＡ信用卡，購買價值共
    計一萬五千六百元之鞋子、休閒包等物，並在簽帳單（編號00000000）
    上偽簽「張隆安」之署名後交付與店員，足以生損害於張隆安及上開銀行對於信
    用卡管理之正確性；惟當場被曼哈頓百貨有限公司職員丙○○發現而未得逞，經
    報警前來，扣得前開偽造之信用卡二張及簽帳單上偽造之張隆安署押一枚。
二、案經台北市政府警察局信義分局報告臺灣臺北地方地方法院檢察署偵查起訴。
    理  由
一、訊據被告乙○○固承認伊有購買如犯罪事實所載之信用卡二張，並持之行使，以
    及於簽帳單上偽簽「張隆安」之署名等情，惟否認伊有何行使偽造私文書及詐欺
    等犯行，辯稱並不知上開信用卡係偽卡，伊乃受人所騙云云。惟查，右揭犯罪事
    實，業據證人即曼哈頓百貨有限公司職員丙○○及證人即財團法人聯合信用卡處
    理中心專員甲○○於警訊及本院審理中結證屬實，且有扣案之偽造信用卡二張及
    簽帳單（編號00000000）二紙扣案可證，復有贓證物品清單一紙在卷可
    稽，而被告明知信用卡應向銀行申請辦理，為其所是認，竟未循此途，反以二萬
    元之高價購買上開信用卡二張，顯見被告於購買之初即知上開信用卡係偽卡，被
    告所辯，顯係事後卸責之詞，不足採信。本件事證明確，被告犯行堪以認定。
二、核被告所為，係犯刑法第二百十六條、第二百十條行使偽造私文書罪，及同法第
    三百三十九條第三項、第一項之詐欺取財未遂罪。被告於簽帳單上偽造署押之行
    為係偽造私文書之部分行為，而其偽造後持以行使，偽造之低度行為為行使之高
    度行為所吸收，均不另論罪。其先後行使偽造私文書之行為，係基於同一行使偽
    造私文書之犯意下之接續行為，僅侵害一個法益，只論以一罪。被告所為詐欺犯
    行係已著手於詐欺行為而不遂之未遂犯，應依刑法第二十六條前段減輕其刑。又
    其所犯上開二罪間，有方法結果之牽連關係，依刑法第五十五條後段之規定，應
    從較重之行使偽造私文書罪處斷。爰審酌被告犯罪之動機、手段尚屬輕微，所生
    危害非鉅，犯罪後尚知悔改等一切情狀，量處如主文所示之刑，並諭知易科罰金
    之折算標準。扣案之偽造中國信託商業銀行發行之ＶＩＳＡ信用卡（卡號：00
    00000000000000）係供犯罪所用之物，及美國銀行發行之ＮＵ
    ＳＫＩＮ  ＶＩＳＡ信用卡（卡號：0000000000000000）係預
    供犯罪所用之物，且均屬被告所有，業據被告供承在卷，依刑法第三十八條第一
    項第二款、第三項沒收之。扣案之上開簽帳單上偽造張隆安之署押一枚，不問屬
    於被告所有與否，應依同法第二百十九條沒收之。
三、據上論斷，應依刑事訴訟法第二百九十九條第一項前段，刑法第二百十六條、第
    二百十條、第二百十九條、第三百三十九條第三項、第一項、第二十六條、第五
    十五條、第四十一條第一項、第三十八條第一項第二款、第三項，罰金罰鍰提高
    標準條例第一條前段、第二條判決如主文。
本案經檢察官李韋昌到庭執行職務。
中    華    民    國      九十        年      四      月      二      日
                                      臺灣臺北地方法院刑事第九庭
                                          審判長法  官  李英豪
                                                法  官  沈君玲
                                                法  官  林怡秀
右正本證明與原本無異。
如不服本判決，應於判決送達後十日內，向本院提出上訴狀。
                    書記官   賴敏慧
中    華    民    國      九十        年      四      月      三      日


司法院資訊處製作；財團法人民間司法改革基金會備份。
